臺灣高等法院臺南分院刑事裁定
111年度聲字第843號
被      告  黃塗德

聲請人即被  黃秀禎律師
告之選任辯  
人
上列聲請人即被告之選任辯護人聲請交付法庭錄音光碟等案件，
本院裁定如下：
    主  文
聲請人於繳納相關費用後，准予轉拷交付本院109年度重侵上更
一字第6號案件於民國111年9月30日審判期日法庭錄音光碟，就
取得之內容不得散布、公開播送，或為非正當目的使用，並禁止
聲請人再行轉拷利用。
其餘聲請駁回。
    理  由
一、聲請意旨略以：鑑定人於民國111年9月30日之交互詰問程序
    ，證詞內容龐雜，且多為專業術語，為確認法庭光碟暨委外
    轉譯筆錄詳實與否及證詞意思不至因繕打而偏離鑑定人本意
    ，爰依刑事訴訟法第33條第1項、第44條之1後段規定，聲請
    准予拷貝法庭光碟暨法庭委外轉譯錄音光碟，俾聲請人得自
    行核對筆錄內容是否有所缺漏及文意是否完整等語。
二、按法院組織法第90條之1第1項明定：當事人及依法得聲請閱
    覽卷宗之人，因主張或維護其法律上利益，得於開庭翌日起
    至裁判確定後六個月內，繳納費用聲請法院許可交付法庭錄
    音或錄影內容。但經判處死刑、無期徒刑或十年以上有期徒
    刑之案件，得於裁判確定後二年內聲請；又依同法第90條之
    4規定：持有法庭錄音、錄影內容之人，就所取得之錄音、
    錄影內容，不得散佈、公開播送，或為非正當目的之使用；
    復依法庭錄音錄影及其利用保存辦法第8條第1項、第2項規
    定：當事人及依法得聲請閱覽卷宗之人，因主張或維護其法
    律上利益，聲請交付法庭錄音或錄影內容時，應敘明理由，
    由法院為許可與否之裁定、法院受理前項聲請，如認符合聲
    請人要件，並在聲請期間內提出，且就所主張或維護法律上
    之利益已敘明者，除法令另有排除規定外，應予許可。
三、經查：
　㈠聲請人即被告之選任辯護人，因被告所涉犯妨害性自主案件
    ，經本院於111年9月30日進行審理，聲請人以核對筆錄之記
    載是否正確為由，具狀於111年10月18日向本院聲請許可交
    付上開審判期日之錄音光碟，應認已合於法院組織法第90條
    之1第1項所規定「於開庭翌日起至裁判確定後六個月內」之
    期間，及具「主張或維護其法律上利益」之正當事由。又該
    審理期日內容並無依法令規定得不予許可或限制聲請閱覽、
    抄錄或攝影卷內文書之情形，是認其聲請為有理由，故准予
    於繳納相關費用後，轉拷交付上開法庭錄音光碟；並另依法
    院辦理聲請交付法庭錄音錄影內容應行注意事項第6點規定
    ，禁止聲請人再行轉拷利用。
　㈡至於聲請人聲請交付「法庭委外轉譯錄音光碟」部分，因依
    刑事審判期日交互詰問法庭錄音委外轉譯實施要點第6點規
    定：「委外轉譯案件之交互詰問法庭錄音，以每30（或60）
    分鐘為單位儲存於錄音媒體，載明案號、股別及開庭日期時
    間並編號，交付轉譯人員」、及本院辦理刑事審判期日交互
    詰問法庭錄音委外轉譯作業實施要點，貳、關於辦理流程，
    其中第八點第1項規定：「開庭前書記官先填具『拷貝開庭數
    位錄音光碟通知單』及載明案號、股別、開庭日期、時間之
    標籤送律師閱卷室，俟開庭完畢，由閱卷室人員拷貝法庭數
    位錄音，交由轉譯人員簽收...」、第3項規定「轉譯案件應
    同時使用備援錄音設備，該設備由書記官操作，並於開庭前
    確認功能正常，開庭後並應保存備援錄音檔至轉譯人員交件
    ，或於庭後即將備援錄音檔送閱卷室一併拷貝。備援錄音設
    備使用完畢，應刪除檔案再歸還保管人」。
　㈢由上開規定，可知委外轉譯人員轉譯時所依據之光碟，錄音
    內容即轉拷自法庭數位錄音光碟，是聲請人所聲請轉拷「法
    庭委外轉譯錄音光碟」，與本院核准聲請人拷貝之法庭數位
    錄音光碟，內容顯係完全相同。另轉譯案件雖有所謂備援錄
    音檔，然備援錄音應僅係預防法庭數位錄音未能順利運轉時
    之備用性質，本次111年9月30日審判期日之法庭數位錄音並
    無何瑕疵，因此，亦無准予拷貝備援錄音檔之必要。況且，
    上述要點已明文規定，備援錄音檔僅保存至轉譯人員交件時
    ，而本次111年9月30日審判期日之轉譯，早於111年10月3日
    完成並交件，有委外轉譯拷貝法庭錄音內容光碟回覆聯一紙
    在卷可稽(見本院卷第17頁)，足見已無備援錄音檔留存，事
    實上自無可能准予拷貝。因此，聲請人聲請拷貝「法庭委外
    轉譯錄音光碟」，應予駁回。
據上論斷，依刑事訴訟法第220條，裁定如主文。
中　　華　　民　　國　　111 　年　　10　　月　　26　　日
                  刑事第六庭    審判長法　官  吳勇輝
                                      法　官  吳錦佳
                                      法　官  包梅真
以上正本證明與原本無異。
駁回部分，如不服本裁定，應於收受本裁定後五日內向本院提出
抗告狀。
其餘不得抗告。
　　　　　　　　　　　　　　　　　　　書記官  許雅華　　
中　　華　　民　　國　　111 　年　　10　　月　　26　　日